【裁判字號】    95,再易,8
【裁判日期】    950518
【裁判案由】    再審之訴
【裁判全文】
臺灣臺北地方法院民事裁定               95年度再易字第8號
再審原告    乙○○
再審被告    國泰世華商業銀行股份有限公司
法定代理人  甲○○
上列當事人間請求清償債務事件，再審原告對於本院民國94年8
月15日94年度簡上字第292號確定判決提起再審之訴，本院裁定
如下：
    主  文
再審之訴駁回。
再審訴訟費用由再審原告負擔。
    理  由
一、按再審之訴，應於30日之不變期間內提起，此期間自判決確
    定時起算，判決於送達前確定者，自送達日起算，其再審之
    理由發生或知悉在後者，均自知悉時起算，觀諸民事訴訟法
    第500條第1、2項自明。又再審之訴應表明再審理由及關於
    再審理由並遵守不變期間之證據；再審之訴不合法者，法院
    應以裁定駁回之，民事訴訟法第501條第1項第4款及第502條
    第1項分別定有明文。提起再審之訴，應於訴狀中表明民事
    訴訟法第496條第1項各款之再審理由，及遵守不變期間之證
    據，否則其訴即屬不合法，無庸命其補正，逕以裁定駁回之
    （最高法院60年度台抗字第538號、70年度台再字第35號判
    例參照）。
二、本件再審意旨略以：再審被告於原審陳報狀內主張民國（下
    同）92年12月26日兩筆無摺轉支係再審原告本人攜身分證正
    本及開戶印章至分行填寫取款單及匯款單所辦理云云，然92
    年12月26日轉帳新台幣（下同）5,418元是保費自動扣繳，
    另一筆金額2,100元是手續費，也是銀行自動扣繳，又92年
    12月29日三筆提款，是提款機提款，均非其本人臨櫃領取。
    事實上其已經有8年多沒有在國泰世華銀行出入，且金融卡
    現在不知道在哪裡，密碼幾號也不知道，爰依民事訴訟法第
    496條第13款規定提起再審之訴等語。並聲明：原確定判決
    廢棄，駁回再審被告之訴。
三、經查，本件原確定判決書於94年8月23日送達再審原告，再
    審原告自應於94年9月22日原審判決送達之日起30日內提起
    本件再審之訴，惟再審原告遲於95年1月6日始提起本件再審
    之訴 (有本院收狀戳可稽)，自已逾30日之不變期間。次查
    ，本件再審原告以再審被告於原審所述與事實不符為由提起
    再審之訴，此再審事由顯非發生或知悉在後，而無民事訴訟
    法第500條第2項自知悉時起算不變期間之情形。綜上，再審
    原告提起本件再審之訴顯已遲誤前述法定不變期間，揆諸前
    揭說明，本件再審之訴不合法，應予駁回。
四、依民事訴訟法第502條第1項、第95條、第78條，裁定如主文
    。
中    華    民    國    95    年    5     月    18    日
                  民事第五庭  審判長法官  翁昭蓉
                                  法  官  蔡世祺
                                  法  官  蔡如琪
以上正本係照原本作成
不得上訴。
中    華    民    國    95    年    5     月    18    日
                                  書記官  劉寶鈴


司法院資訊處製作；財團法人民間司法改革基金會備份。
